臺灣士林地方法院民事裁定
110年度抗字第257號
抗  告  人  悅登國際股份有限公司
兼  
法定代理人  黃振揚  
抗  告  人  陳毓娟  
            陳明山  
相  對  人  中租迪和股份有限公司
法定代理人  陳鳳龍  
上列當事人間聲請本票裁定事件，抗告人對於民國110年9月16日
本院110年度司票字第8570號裁定提起抗告，本院裁定如下：
    主  文
抗告駁回。
抗告程序費用新臺幣壹仟元由抗告人負擔。
    理  由
一、按執票人向本票發票人行使追索權時，得聲請法院裁定後強
    制執行，票據法第123條定有明文。又本票執票人依上開規
    定，聲請法院裁定許可對發票人之財產強制執行者，因其性
    質係屬非訟事件，故此項聲請之裁定，及抗告法院之裁定，
    僅依非訟事件程序，就本票形式上之要件是否具備予以審查
    為已足，並無確定實體上法律關係存否之效力，如發票人就
    票據債務之存否有爭執時，應由發票人另依訴訟程序以資解
    決（最高法院56年台抗字第714號、57年台抗字第76號判例
    意旨可資參照）。
二、抗告意旨略以：兩造間之債權債務關係尚有糾葛，為此提出
    抗告。
三、經查：相對人主張其執有抗告人共同簽發如附表所示免除作
    成拒絕證書之本票1紙，詎經提示後，僅獲支付部分款項，
    尚餘新臺幣（下同）3,200,000元未獲付款，乃依據票據法
    第123條及非訟事件法第194條之規定，向本院聲請就上開未
    獲清償之票款為准予強制執行之裁定等情，業據其提出該紙
    本票為證（見原審卷第13頁），且該紙本票就形式上觀之，
    復已具備票據法第120條所規定本票各項應記載事項，原裁
    定准許強制執行，即無違誤。至抗告人上開所述，無論是否
    屬實，核屬實體上之爭執事項，揆諸首揭說明，本院不得予
    以審究，應由抗告人另提起他訴以資解決。從而，抗告意旨
    指摘原裁定不當，求予廢棄，為無理由，應予駁回。
四、爰裁定如主文。　　
中　　華　　民　　國　　110 　年　　11　　月　　18　　日
　　　　　　　　　民事第五庭  法  官  趙彥強
以上正本證明與原本無異。
如不服本裁定，僅得於收受本裁定正本送達後10日內，以適用法
規顯有錯誤為理由，向本院提出再抗告狀，（須按他造當事人之
人數附繕本及繳納再抗告裁判費新臺幣1,000 元），經本院許可
後始可再抗告。再抗告時應提出委任律師或具有律師資格之人之
委任狀；委任有律師資格者，另應附具律師資格證書及釋明委任
人與受任人間有民事訴訟法第466 條之1 第1 項但書或第2 項所
定關係之釋明文書影本。
中　　華　　民　　國　　110 　年　　11　　月　　18　　日
                              書記官  呂子彥
本票附表：     編號 發票日 票面金額 （新臺幣） 到期日 票據號碼 1 109年8月27日 12,000,000元 110年8月30日 未記載